= Meeting mit Auftraggeber am 18.12.2024
Jonas Grießhaber <s87547.htw-dresden.de>
0.1, 18.12.2024
:toc:
:toc-title: Inhaltsverzeichnis

// Dieses Treffen ist während der 3.Iteration
== Anwesende
* Max
* Alex 
* Jonas 

== Verlauf

=== 1. Präsentation des Prototyps
** Bedienbarkeit für Spieler auf dem Feld muss einfacher gehalten werden.
** Aktuelle Partie soll farblich hervorgehoben werden, damit Teams sehen, dass sie dran sind. (nicht nach Uhrzeit, sondern nachdem das Match Ergebnis eingetragen wurde.)
** Gespielte Matches sollen (wenn möglich) durchgestrichen werden.
** Legende einfügen, welche anzeigt, wer Schiedsrichter ist und wer spielt.
** Uhrzeiten tabellarisch besser sichtbar machen.
** Die letzten 5 Turniere sollten in der Historie sichtbar sein.
** Ein Turnier, welches gespeichert wurde, muss überschrieben werden können. (Möglicherweise Sicherheitsfrage vorschalten).

=== 2. Präsentation Wireframes

** Im besten Fall bekommt man über seinem Teamnamen die aktuelle Aufgabe (Spiel/Schiri) angezeigt.
** Zu viele Buttons aktuell -> zu komplex
** Spielstand Button vergrößern
** kompakter und übersichtlicher gestalten (zu viele Übersichten).
** so einfach halten wie möglich.
** Teamnamen sollten vor Ort zu Begin geändert werden können. Bsp: S1 = "Füchse".
** Farben vom Stura sollten verwendet werden.



