= Meeting mit Auftraggeber am 21.01.2025
Jonas Grießhaber <s87547.htw-dresden.de>
0.1, 18.12.2024
:toc:
:toc-title: Inhaltsverzeichnis

// Dieses Treffen ist während der 3.Iteration
== Anwesende
* Max
* Alex
* Jonas
* Benedikt
* Tim

== Verlauf

=== 2. Präsentation des Prototyps (schon während der Vorlesung)
* schiedsrichter sind nicht die einzigen Änderungsberechtigten - nur die am match beteiligten teams -> änderungen müssen gehighlighted werden im turnierplan für andere Teams
-> highlight soll durch andere Teams bestätigt werden
* spielstände sollen gelockt werden
* es sollen 2 spiele für das Team angezeigt werden. (aktuelles Spiel und nächstes Spiel)
* aktueller UI hässlich (schrift zu klein, zentrierung, höhe display ausnutzen)
!!! UI am anfang klären !!! - darauf kann aufgebaut werden
* UI Admin ebenfalls anpassen
* Admin soll zugriff auf alle Spielstände haben
* "Änderungsfeld" - Icon ändern (bleistift zu "Spielstand eintragen")


=== Wireframes Nutzeransicht
* Turnierplan - UI anpassen
* Ergebnis Ansicht - UI Anpassen
* in historie ansicht die logdatei einfügen

* soweit anscheinend in Ordnung

=== Fragen

*admin@stura.htw-dresden.de ist ansprechpartner
